
## Calculate HAZ using WHO 2006 standards

```{r}

rm(list = ls(all = TRUE))

library(tidyselect) # used to select variables in FP_EVENTS.R
library(haven)      # used for Haven labeled DHS variables
library(labelled)   # used for Haven labeled variable creation
library(expss)      # for creating tables with Haven labeled data
library(rJava)      # required for xlsx package
library(naniar)     # to use replace_with_na function
library(here)       # to get R project path
library(fs)         # for file path manipulation
library(openxlsx) 　# for exporting to excel
library(dplyr)          # For %>%, mutate(), case_when()
library(naniar)         # For replace_with_na()


# 各種の関数セット読み込み
source("../myTools.R")  # プロジェクトルートから読み込む

# 対象とする年のリスト
yearlist <- c("2005", "2006")

# DHSデータのルートフォルダを指定
gdrive_dir <- "/Users/snakada/Library/CloudStorage/GoogleDrive-snakada@g.ecc.u-tokyo.ac.jp/マイドライブ/Peru_work/Peru_endes/spss"

# データベース一覧

endes_list <- readRDS(file.path(gdrive_dir, "output","endes_data_list.rds"))

# 変数ラベル一覧

endes_var_labels <- readRDS(file.path(gdrive_dir, "output", "endes_var_labels.rds"))

# データ読み込み例 (2005年のRECH6データ)
df_REC6 <- open_endes_file("2006", "RECH6.sav") %>%
  rename_with(~ tolower(.x))

keep_RECH6 <- c("hc1", "hc2", "hc3", "hc27")

df_REC6 <- df_REC6 %>%
  select(all_of(keep_RECH6))

# libraries needed
library(zscorer)
library(dplyr)

# データクリーニング + 異常値除外
df_REC6_clean <- df_REC6 %>%
  filter(
    !is.na(hc1), !is.na(hc3), !is.na(hc27), !is.na(hc2),
    hc1 >= 0 & hc1 < 60,           # 月齢
    hc3 >= 450 & hc3 <= 1200,      # 身長×10
    hc2 >= 20 & hc2 <= 250,        # 体重×10（≈2〜25kg）
    hc27 %in% c(1, 2)
  ) %>%
  mutate(
    age_months = hc1,
    age_days   = hc1 * (365.25 / 12),
    height_cm  = hc3 / 10,
    weight_kg  = hc2 / 10
  )

# WHO 2006基準でHAZを計算（年齢を日数で指定）
df_REC6_clean <- addWGSR(
  data = df_REC6_clean,
  sex = "hc27",                    # 性別（1=男, 2=女）
  firstPart = "height_cm",         # 身長（cm）
  secondPart = "age_days",         # 年齢（日数）★
  index = "hfa"                    # Height-for-Age
)

# WAZ, WHZを追加計算
df_REC6_clean <- addWGSR(
  data       = df_REC6_clean,
  sex        = "hc27",
  firstPart  = "weight_kg",   # WAZ/WHZでは体重がfirstPart
  secondPart = "age_days",    # WAZ: age_days, WHZ: height_cm を別途計算でもOK
  index      = "wfa"          # WAZ
)

df_REC6_clean <- addWGSR(
  data       = df_REC6_clean,
  sex        = "hc27",
  firstPart  = "weight_kg",
  secondPart = "height_cm",
  index      = "wfh"          # WHZ
)

# WHO推奨のzスコア範囲で最終クリーニング
df_REC6_final <- df_REC6_clean %>%
  filter(
    hfaz >= -6 & hfaz <= 6,        # HAZ
    wfaz >= -6 & wfaz <= 5,        # WAZ
    wfhz  >= -5 & wfhz  <= 5         # WHZ
  )


# 除外された観測数
cat("除外された異常値:", nrow(df_REC6_clean) - nrow(df_REC6_final), "件\n")
cat("最終サンプルサイズ:", nrow(df_REC6_final), "\n\n")

# 最終結果
cat("=== 最終結果（異常値除外後）===\n")
summary(df_REC6_final$hfaz)
summary(df_REC6_final$wfaz)
summary(df_REC6_final$wfhz)

# Stunting prevalence（クリーン後）
stunting_prev_final <- mean(df_REC6_final$hfaz < -2, na.rm = TRUE) * 100
severe_stunting_final <- mean(df_REC6_final$hfaz < -3, na.rm = TRUE) * 100
wasting_prev_final <- mean(df_REC6_final$wfhz < -2, na.rm = TRUE) * 100
severe_wasting_final <- mean(df_REC6_final$wfhz < -3, na.rm = TRUE) * 100
underweight_prev_final <- mean(df_REC6_final$wfaz < -2, na.rm = TRUE) * 100
severe_underweight_final <- mean(df_REC6_final$wfaz < -3, na.rm = TRUE) * 100
overweight_prev_final <- mean(df_REC6_final$wfhz > 2, na.rm = TRUE) * 100
severe_overweight_final <- mean(df_REC6_final$wfhz > 3, na.rm = TRUE) * 100

# 結果表示
cat("\nStunting有病率 (HAZ < -2 SD):", round(stunting_prev_final, 2), "%\n")
cat("重度Stunting有病率 (HAZ < -3 SD):", round(severe_stunting_final, 2), "%\n")
cat("Wasting有病率 (WHZ < -2 SD):", round(wasting_prev_final, 2), "%\n")
cat("重度Wasting有病率 (WHZ < -3 SD):", round(severe_wasting_final, 2), "%\n")
cat("Underweight有病率 (WAZ < -2 SD):", round(underweight_prev_final, 2), "%\n")
cat("重度Underweight有病率 (WAZ < -3 SD):", round(severe_underweight_final, 2), "%\n")
cat("Overweight有病率 (WHZ > +2 SD):", round(overweight_prev_final, 2), "%\n")
cat("重度Overweight有病率 (WHZ > +3 SD):", round(severe_overweight_final, 2), "%\n")



```


```{r}
library(tidyselect) # used to select variables in FP_EVENTS.R
library(haven)      # used for Haven labeled DHS variables
library(labelled)   # used for Haven labeled variable creation
library(expss)      # for creating tables with Haven labeled data
library(rJava)      # required for xlsx package
library(naniar)     # to use replace_with_na function
library(here)       # to get R project path
library(fs)         # for file path manipulation
library(openxlsx) 　# for exporting to excel
library(dplyr)          # For %>%, mutate(), case_when()
library(naniar)         # For replace_with_na()


# 各種の関数セット読み込み
source("myTools.R")  # プロジェクトルートから読み込む

# 対象とする年のリスト
yearlist <- c("2005", "2006")

# DHSデータのルートフォルダを指定
gdrive_dir <- "/Users/snakada/Library/CloudStorage/GoogleDrive-snakada@g.ecc.u-tokyo.ac.jp/マイドライブ/Peru_work/Peru_endes/spss"

# データベース一覧

endes_list <- readRDS(file.path(gdrive_dir, "output","endes_data_list.rds"))

# 変数ラベル一覧

endes_var_labels <- readRDS(file.path(gdrive_dir, "output", "endes_var_labels.rds"))

go_analysis <- function(my_year){
  print(paste("Processing year:", my_year))
  # 出力用のルートフォルダを指定
  output_dir <- file.path(gdrive_dir, "output", my_year) %>%
    normalizePath() %>%
    trimws() # 正規化してトリムする
  # 出力用のルートフォルダが存在しない場合は作成
  if (!dir_exists(output_dir)) {
    dir_create(output_dir)
  }
  
  # 必要なデータセットの抽出
  print("必要なデータセットを抽出します")
  
  keep_RECH1 <- c("hhid", "hvidx", "hv103") # hv103: 前夜在宅
  keep_RECH6 <- c("hc1", "hc27", "hc56", "hc70", "hc71", "hc72", "hhid", "hc0", 
                  "hc60")
  keep_REC0111 <- c("hhid", "v003", "caseid")
  keep_index <- c("year", "hhid", "hc27", "caseid")
  
  # 1. データ読み込み
  df_REC1 <- open_endes_file(my_year, "RECH1.sav") %>%
    rename_with(~ tolower(.x)) 
  df_REC6 <- open_endes_file(my_year, "RECH6.sav") %>%
    rename_with(~ tolower(.x))

  # 2. REC0111 から hhid と v003 を作成
  #    CASEID は文字列、V001=郡コード、V002=世帯番号、V003=行番号
  df_REC0111 <- process_endes_with_hhid(my_year, "REC0111.sav") %>%
    mutate(
      v003 = as.integer(v003)
    )  %>%
    select(all_of(keep_REC0111))

  # 3. RECH1 から hhid と hvidx を抽出
  df_REC1 <- df_REC1 %>%
    mutate(
      hhid  = as.character(hhid),
      hvidx = as.integer(hvidx)  # 世帯構成員行番号
    ) %>%
    select(all_of(keep_RECH1))
  
  # 4. RECH6 を整形
  df_REC6 <- df_REC6 %>%
    mutate(
      hhid  = as.character(hhid),
      hc60  = as.integer(hc60),   # 母親の行番号
    ) %>%
    select(all_of(keep_RECH6))
  
  # 5. 段階1: RECH6 と RECH1 の結合 (母親行番号と世帯構成員をマッチ)
  tmp <- df_REC6 %>%
    inner_join(df_REC1,
               by = c("hhid" = "hhid",
                      "hc60" = "hvidx"))
  
  # 6. 段階2: tmp と REC0111 の結合 (女性個人データからCASEIDを取得)
  result <- tmp %>%
    inner_join(df_REC0111,
               by = c("hhid" = "hhid",
                      "hc60" = "v003"))

  # 7. 不要な列を除外して最終データセット作成
  PRdata <- result
  
  duplicate_check(PRdata, c("caseid"), "PRdata")
  print("データセットの結合が完了しました")
  print(paste("レコード数:", nrow(PRdata)))
  
  # Peru ENDESにおける最年少児童抽出
  PRdata <- PRdata %>%
    # 24ヶ月未満 & 前夜在宅のみ
    filter(hc1 < 24, hv103 == 1) %>%
    # HHID単位で年齢順に並べる（最年少が上）
    arrange(hhid, hc1) %>%
    # 世帯ごとに最年少の1名だけ抽出
    group_by(hhid) %>%
    slice(1) %>%
    ungroup()
  
  print("月齢24ヶ月未満の子供に制限しました")
  print(paste("レコード数:", nrow(PRdata)))
  duplicate_check(PRdata, c("hhid"), "PRdata after filtering to youngest child under 24 months")
  
  chap <- "Chap11_NT"
  
  source(here(paste0(chap,"/NT_CH_NUT.R")), local = environment())
  # Purpose: 	Code child's anthropometry indicators
  
  # 年をデータフレームに追加
  PRdata <- PRdata %>%
    mutate(year = my_year)
  print("add year variable")

  # 出力用の変数を指定
  vars_to_keep <- PRdata %>% 
    select(starts_with("nt")) %>%
    names() %>%
    append(keep_index) # add the variables we need to keep
  
  print(vars_to_keep)
  # 順序を保って選択
  
  PRdata <- PRdata[, vars_to_keep]
  print("select variables to keep")
  
  # PRdataをoutput folderにrds形式で保存
  print("save PRdata into output folder")
  saveRDS(PRdata, paste0(output_dir, "/PRData.rds"))
  print(paste("Data for year", my_year, "saved to", paste0(output_dir, "/PRData.rds")))
  
  return(PRdata)
}  

for (my_year in yearlist) {
  go_analysis(my_year)
}
print("All years processed.")

