---
title: "_12_1_mediator"
format: html
---

# CLECER Impact Analysis: R Code Guide (Steps 1–5)

## 前提・設定

```{r}
# パッケージ
library(tidyverse)
library(srvyr)
library(survey)
library(fixest)
library(mediation)   # Imai et al. 2010
library(broom)

# ── 共通定数 ───────────────────────────────────
# T1_START <- 2009   # treat1 介入開始年
# T2_START <- 2011   # treat2 介入開始年（データ上は2012から観察）
# PRE_END_T1 <- 2008 # treat1 前処置期最終年
# PRE_END_T2 <- 2010 # treat2 前処置期最終年

# ── データ準備 ────────────────────────────────
# data_raw : 個票データ（2007–2016、2011除外済み想定、または以下で除外）
data <- data_raw %>%
  filter(year != 2011) %>%
  mutate(
    w = v005 / 1e6,                          # DHS重み正規化
    psu_year   = interaction(year, v021, drop = TRUE),  # 年×PSU複合ID
    strat_year = interaction(year, v022, drop = TRUE),  # 年×strata複合ID
    year_treated = case_when(
      group_treated == "treat1_grp" ~ T1_START,
      group_treated == "treat2_grp" ~ T2_START,
      TRUE                          ~ Inf     # never-treated
    ),
    treat = as.integer(group_treated != "control_grp")
  )
```

#### \> **注意点** - treat1 の前処置期は 2007–2008 の

#### \> **2年間のみ**。検出力が低いため、平行トレンド検定の結果は視覚的確認と合わせて総合判断する。 -

#### \> treat2 の k=0（2011年）はデータなし。Event study

#### \> 図では該当箇所が欠落するが fixest は自動処理する。

#### ------------------------------------------------------------------------

## Step 1: 平行トレンド確認（treat1・treat2 を分けて実施）

### 1-1. 視覚的確認（前処置期のみプロット）

```{r}
pre_plot_data <- data %>%
  filter(
    (group_treated %in% c("control_grp","treat1_grp") & year <= PRE_END_T1) |
    (group_treated %in% c("control_grp","treat2_grp") & year <= PRE_END_T2)
  ) %>%
  group_by(year, group_treated) %>%
  summarise(
    stunt_mean = weighted.mean(nt_ch_stunt__Yes, w, na.rm = TRUE),
    .groups = "drop"
  )

ggplot(pre_plot_data, aes(x = year, y = stunt_mean, colour = group_treated)) +
  geom_line() + geom_point() +
  geom_vline(xintercept = c(T1_START - 0.5, T2_START - 0.5),
             linetype = "dashed", colour = "grey50") +
  labs(title = "Pre-treatment stunting trends",
       y = "Stunting rate", x = "Year")
```

### 1-2. 回帰による傾きの差の検定（survey 設計ベース）

#### treat1 vs control（前処置期：2007–2008）

```{r}
pre_t1 <- data %>%
  filter(group_treated %in% c("control_grp","treat1_grp"),
         year <= PRE_END_T1) %>%
  mutate(
    treat_d = as.integer(group_treated == "treat1_grp"),
    year_c  = year - 2007
  )

svy_pre_t1 <- pre_t1 %>%
  as_survey_design(ids = psu_year, strata = strat_year,
                   weights = w, nest = TRUE)

m_pre_t1 <- svyglm(
  nt_ch_stunt__Yes ~ treat_d + year_c + treat_d:year_c,
  design = svy_pre_t1
)
summary(m_pre_t1)
# → treat_d:year_c の係数が 0 に近く p > 0.1 なら平行トレンド仮定を支持
```

#### treat2 vs control（前処置期：2007–2010）

```{r}
pre_t2 <- data %>%
  filter(group_treated %in% c("control_grp","treat2_grp"),
         year <= PRE_END_T2) %>%
  mutate(
    treat_d = as.integer(group_treated == "treat2_grp"),
    year_c  = year - 2007
  )

svy_pre_t2 <- pre_t2 %>%
  as_survey_design(ids = psu_year, strata = strat_year,
                   weights = w, nest = TRUE)

m_pre_t2 <- svyglm(
  nt_ch_stunt__Yes ~ treat_d + year_c + treat_d:year_c,
  design = svy_pre_t2
)
summary(m_pre_t2)
```

### 1-3. Event study 型 pre-trend 確認（fixest）

```{r}
# treat1
es_t1 <- data %>%
  filter(group_treated %in% c("control_grp","treat1_grp")) %>%
  mutate(treat_d = as.integer(group_treated == "treat1_grp"))

res_es_t1 <- feols(
  nt_ch_stunt__Yes ~
    i(year, treat_d, ref = PRE_END_T1) | v021 + year,
  data    = es_t1,
  weights = ~w,
  vcov    = ~psu_year
)
iplot(res_es_t1, main = "Event study: treat1 vs control (stunting)")

# treat2（k=0 = 2011 は自動欠落）
es_t2 <- data %>%
  filter(group_treated %in% c("control_grp","treat2_grp")) %>%
  mutate(treat_d = as.integer(group_treated == "treat2_grp"))

res_es_t2 <- feols(
  nt_ch_stunt__Yes ~
    i(year, treat_d, ref = PRE_END_T2) | v021 + year,
  data    = es_t2,
  weights = ~w,
  vcov    = ~psu_year
)
iplot(res_es_t2, main = "Event study: treat2 vs control (stunting)")
```

# ------------------------------------------------------------------------

## Step 2: 各 mediator 変数をアウトカムとした DID 推定

# Luis et al. (2020)

# の主要因子に対応する変数をアウトカムとして、treat1・treat2 それぞれで

# DID を推定する。 \### 2-1. Mediator 変数リスト（先行研究との対応）

```{r}
mediators <- list(
  # Luis et al. カテゴリ          変数名
  anc_4plus    = "rh_anc_4vs__Yes",
  skilled_del  = "rh_del_pvskill__Skilled_provider",
  facility_del = "rh_del_place__Health_facility",
  mat_anemia   = "nt_wm_any_anem__Yes",
  mat_height   = "nt_wm_ht__Yes",          # 低身長（stunting の世代連鎖代理）
  mat_obese    = "nt_wm_ovobese__Yes",
  education    = "rc_edu_acceptable",
  juntos       = "juntos_participation"
)
```

### 2-2. DID 推定ループ（treat1 用）

```{r}
did_t1 <- imap(mediators, function(varname, label) {
  d <- data %>%
    filter(group_treated %in% c("control_grp","treat1_grp")) %>%
    mutate(
      treat_d = as.integer(group_treated == "treat1_grp"),
      post    = as.integer(year >= T1_START)
    )

  tryCatch(
    feols(
      as.formula(paste0(varname, " ~ treat_d:post | v021 + year")),
      data    = d,
      weights = ~w,
      vcov    = ~psu_year
    ),
    error = function(e) NULL
  )
})

# 結果を一覧表示
imap_dfr(did_t1, function(m, label) {
  if (is.null(m)) return(NULL)
  tidy(m, conf.int = TRUE) %>%
    filter(str_detect(term, "post")) %>%
    mutate(mediator = label, group = "treat1")
}) %>%
  select(group, mediator, estimate, std.error, p.value, conf.low, conf.high)
```

### 2-3. treat2 用（同構造）

```{r}
did_t2 <- imap(mediators, function(varname, label) {
  d <- data %>%
    filter(group_treated %in% c("control_grp","treat2_grp")) %>%
    mutate(
      treat_d = as.integer(group_treated == "treat2_grp"),
      post    = as.integer(year >= T2_START)
    )

  tryCatch(
    feols(
      as.formula(paste0(varname, " ~ treat_d:post | v021 + year")),
      data    = d,
      weights = ~w,
      vcov    = ~psu_year
    ),
    error = function(e) NULL
  )
})

did_t2_res <- imap_dfr(did_t2, function(m, label) {
  if (is.null(m)) return(NULL)
  tidy(m, conf.int = TRUE) %>%
    filter(str_detect(term, "post")) %>%
    mutate(mediator = label, group = "treat2")
}) %>%
  select(group, mediator, estimate, std.error, p.value, conf.low, conf.high)
```

### 2-4. 結果の可視化

```{r}
all_did_res <- bind_rows(
  imap_dfr(did_t1, function(m, label) {
    if (is.null(m)) return(NULL)
    tidy(m, conf.int = TRUE) %>%
      filter(str_detect(term, "post")) %>%
      mutate(mediator = label, group = "treat1")
  }),
  did_t2_res
)

ggplot(all_did_res,
       aes(x = mediator, y = estimate, colour = group,
           ymin = conf.low, ymax = conf.high)) +
  geom_hline(yintercept = 0, linetype = "dashed") +
  geom_pointrange(position = position_dodge(0.4)) +
  coord_flip() +
  labs(title = "DID estimates: CLECER effect on mediators",
       y = "ATT (DID coefficient)", x = NULL)
```

------------------------------------------------------------------------

## Step 3: Luis et al. 係数を用いた間接効果の試算

# DID で推定された「CLECER → mediator」の効果量に、Luis et al. (2020)

# の「mediator → stunting」の寄与係数を掛けて、CLECER 経由の間接的な

# stunting 削減量を試算する。 \### 3-1. Luis et al. (2020)

# の寄与係数を入力

```{r}
# Figure 6 より under-5 の寄与率（%）を入力
luis_contrib <- tribble(
  ~mediator,      ~contrib_pct,
  "anc_4plus",         28.2 / 2,   # Maternal & newborn care を ANC と skilled_del で等分（仮定）
  "skilled_del",       28.2 / 2,
  "mat_anemia",        26.4,        # Maternal nutrition（BMI/height → 貧血の対立指標として代用）
  "mat_height",        26.4,        # ※両変数で寄与を分けないなら片方のみ使う
  "education",         20.5,
  "juntos",             4.2,
  "mat_obese",          0,          # Luis et al. には直接対応する係数なし → 感度分析用
  "facility_del",       0
)

# 観測期間のコントロール群 stunting 変化量（参照値）
# → 分析対象期間の control_grp における平均的な変化幅を事前に計算しておく
delta_stunting_ctrl <- data %>%
  filter(group_treated == "control_grp") %>%
  group_by(year) %>%
  summarise(s = weighted.mean(nt_ch_stunt__Yes, w, na.rm = TRUE)) %>%
  summarise(delta = last(s) - first(s)) %>%
  pull(delta)
```

### 3-2. 間接効果の計算

```{r}
# Step 2 の DID 推定値（point estimate）を結合
indirect <- all_did_res %>%
  left_join(luis_contrib, by = "mediator") %>%
  filter(!is.na(contrib_pct)) %>%
  mutate(
    # contrib_pct は stunting 変化の何 % をその mediator が説明するかを示す
    # indirect_effect ≒ DID_mediator × (contrib_pct/100 × Δstunting) / SD_mediator（概算）
    # ここでは単純に「DIDの符号と有意性」×「寄与率」で定性的に整理する
    sign     = sign(estimate),
    sig_flag = p.value < 0.10,
    pathway  = case_when(
      sig_flag & sign < 0 ~ "CLECERが改善した経路（→stunting削減に貢献）",
      sig_flag & sign > 0 ~ "CLECERが悪化させた経路",
      TRUE                ~ "有意な変化なし"
    )
  )

# 結果表
indirect %>%
  select(group, mediator, estimate, p.value, contrib_pct, pathway) %>%
  arrange(group, pathway)
```

# \> **解釈上の注意**：Luis et al. の係数はペルー全国 2000–2016 の

# \> population-level 寄与率であり、係数の単位が本分析の DID

# \> 推定値とは異なる。このステップは「方向性と相対的な大きさの把握」に使い、絶対値の解釈は慎重に行う。

# ------------------------------------------------------------------------

## Step 4: 感度分析（Imai et al. 2010 フレームワーク）

# Sequential ignorability 仮定（未観測交絡がない）への違反がどの程度

# 結果を変えるかを、`mediation` パッケージの `medsens()` で確認する。

# \> **制約**：`mediation` パッケージは survey

# \> デザインを直接サポートしない。ここでは `weights`

# \> 引数でサンプルウェイトを渡す近似を用い、標準誤差はブートストラップで得る。

# \> \### 4-1. 対象 mediator の選択 Step 2 の結果で有意だった mediator を 1

# \> つ選択して例示する（ここでは `rh_anc_4vs__Yes`）。

```{r}
# treat1 + control のみ使用
med_data <- data %>%
  filter(group_treated %in% c("control_grp","treat1_grp")) %>%
  mutate(
    treat_d = as.integer(group_treated == "treat1_grp"),
    post    = as.integer(year >= T1_START),
    D       = treat_d * post     # 処置ダミー（treat1 介入後 = 1）
  ) %>%
  filter(!is.na(rh_anc_4vs__Yes), !is.na(nt_ch_stunt__Yes),
         !is.na(D), !is.na(w))
```

### 4-2. mediator モデルと outcome モデルの推定

```{r}
# mediator モデル: D → ANC4+
fit_med <- lm(
  rh_anc_4vs__Yes ~ D + year + factor(v024),   # v024 = region
  data    = med_data,
  weights = med_data$w
)

# outcome モデル: D + ANC4+ → stunting
fit_out <- lm(
  nt_ch_stunt__Yes ~ D + rh_anc_4vs__Yes + year + factor(v024),
  data    = med_data,
  weights = med_data$w
)
```

### 4-3. 媒介効果の推定

```{r}
set.seed(123)
med_result <- mediate(
  model.m = fit_med,
  model.y = fit_out,
  treat   = "D",
  mediator = "rh_anc_4vs__Yes",
  boot    = TRUE,
  sims    = 1000
)
summary(med_result)
# ACME: 間接効果（D → ANC → stunting）
# ADE : 直接効果（D → stunting、ANCを経由しない）
# Total Effect = ACME + ADE
```

### 4-4. 感度分析（ρ への感度）

```{r}
sens_result <- medsens(
  med_result,
  rho.by  = 0.05,    # ρ を -1 〜 +1 で 0.05 刻み
  effect.type = "indirect"
)
summary(sens_result)
plot(sens_result,
     main = "Sensitivity: ANC4+ pathway (treat1)",
     xlab = expression(rho),
     ylab = "ACME")
# ρ* = ACME が 0 になる ρ の値。0.1 以上なら結果は比較的頑健
```

# 他の有意な mediator についても同じ手順を繰り返す。

------------------------------------------------------------------------

## Step 5: 経路の整理（影響あり vs なし）

# Step 2–4 の結果を統合して、CLECER

# が貢献した経路・しなかった経路をまとめる。

```{r}
pathway_summary <- indirect %>%
  group_by(group, mediator, pathway, contrib_pct) %>%
  summarise(
    ATT_point = round(estimate, 4),
    p_val     = round(p.value, 3),
    .groups = "drop"
  ) %>%
  mutate(
    contrib_label = paste0(contrib_pct, "% (Luis et al.)")
  ) %>%
  arrange(group, pathway)

# 表として出力
print(pathway_summary, n = Inf)

# 最終的な解釈フレームワーク
# ┌─────────────────────────────────────────────────────┐
# │  経路              │ CLECER効果 │ Luis寄与率 │ 評価  │
# │  ANC4+             │ +sig       │ 28.2%      │ 貢献  │
# │  Skilled delivery  │ +sig       │ 28.2%      │ 貢献  │
# │  Maternal anemia   │ n.s.       │ 26.4%      │ 非貢献│
# │  Education         │ n.s.       │ 20.5%      │ 非貢献│
# │  Juntos            │ +sig       │ 4.2%       │ 貢献  │
# └─────────────────────────────────────────────────────┘
# ※上記は例示。実際の結果で埋める。
```

------------------------------------------------------------------------

## 分析上の制約と論文での記述方針

# \| 項目 \| 内容 \|

# \|------------------------------------\|------------------------------------\|

# \| treat1 前処置期の短さ \| 2007–2008 の 2 年分のみ。検出力不足を注記し、視覚的 pre-trend 図を必ず掲載 \|

# \| treat2 の 2011 年欠損 \| k=0 不在を明示。2012 以降の係数が k=+1 以降として解釈される \|

# \| `mediation` のサーベイ非対応 \| ウェイト近似を採用。標準誤差はブートストラップ。svyglm との一致を別途確認 \|

# \| Luis et al. 係数の外挿 \| 全国集計値を CLECER 対象地域に適用している点を limitation として記述 \|

# \| Sequential ignorability \| medsens の ρ\* 値を報告し、結果の頑健性を定量的に示す \|
