---
title: "lasso_psm_analysis"
author: "nakada shunichi"
format:
  html: default
editor: 
  markdown: 
    wrap: 72
---

## 1. データ読み込み

```{r}
# ================================================================================
# 0. 初期設定・パッケージ読み込み
# ================================================================================
library(tinytex)
library(here)
library(haven)
library(glmnet)
library(tidyverse)
# library(fastDummies)
library(nnet)      # 多項ロジスティック回帰
library(survey)    # 重み付き統計解析
library(did)       # Staggered DID用（必要に応じて）
library(sjlabelled)　# ラベル付きデータ処理用
library(tableone)
library(fixest)   # 回帰分析の推定結果から係数表（推定値、標準誤差、t値、p値など）を抽出

# オブジェクトクリア
rm(list = ls(all = TRUE))

# デバッグモードフラグ
debug_mode = TRUE  # デバッグモード
# debug_mode = FALSE # 通常モード

# 自作関数読み込み
source("../myTools.R")

# ================================================================================
# 1. データ読み込み
# ================================================================================
# DHSデータのルートフォルダを指定
gdrive_dir <- "/Users/snakada/Library/CloudStorage/GoogleDrive-snakada@g.ecc.u-tokyo.ac.jp/マイドライブ/Peru_work/Peru_endes/spss"

# 結果保存先
save_path <- file.path(gdrive_dir, "output", "lasso_stunting2")

df_org <- readRDS(
    file.path(gdrive_dir, "output","all_data_merged.rds")
  ) %>% filter(!is.na(nt_ch_stunt))

# データベース一覧
endes_list <- readRDS(file.path(gdrive_dir, "output","endes_data_list.rds"))

# 変数ラベル一覧
endes_var_labels <- readRDS(file.path(gdrive_dir, "output", "endes_var_labels.rds"))


# 介入群グループ化
df_org <- df_org %>%
  mutate(
    treatment_group = case_when(
      treatment_start == "2009" ~ 1,  # 早期介入
      treatment_start == "2011" ~ 2,  # 後期介入
      TRUE ~ 0                        # コントロール
    ),
    treatment_group = as.factor(treatment_group)
  )
# 変数ラベル取得
var_labels <- df_org %>% get_label %>% as_tibble() %>% rename(labels = value)
var_labels$varname <- names(df_org)

```

## 2. データ前処理（LASSO用）

```{r}
# ================================================================================
# 2. LASSO用データ前処理（介入前データのみ）
# ================================================================================
library(gt)

# ******************************************************************************
# 除外変数定義(初期値)
drop_cols_init <- c(
"b3","b4","b5","b9","bidx","caseid","hc27","hhid","m1","m13","m14","m15","m1d",
"m2a","m2b","m2c","m2d","m2e","m2f","m2g","m2h","m2i","m2j","m2k","m2l","m2m",
"m3a","m3b","m3c","m3d","m3e","m3f","m3g","m3h","m3i","m3j","m3k","m3l","m3m",
"m3n","m42c","m42d","m42e","m43","m45","m60","m61","v001","v002","v003","v005",
"v008","v012","v013","v021","v022","v024","v025","v026","v106","v190","v208",
"v467b","v467c","v467d","v467f",
"wt","state","age","treated_status","treatment_start","year_treated"
)

# 除外変数定義(PSMの結果を踏まえながら調整)
drop_cols_add <- c(
"ch_report_bw","ch_report_bw","ch_size_birth","dm_cooking_fuel_traditional","dm_cooking_fuel_traditional","dm_rural","dm_weath_index","ms_mar_never","ms_mar_union","ms_sex_recent","nt_bf_status","nt_milk","period","rc_edu","rc_empl","rc_hins_other","rc_hins_priv","rc_litr_cats","rc_media_allthree","rc_media_newsp","rc_media_radio","rc_media_tv","rc_tobc_cig","rc_tobc_cig","rc_tobc_other",

"rh_anc_bldpres","rh_anc_median","rh_anc_bldsamp","rh_anc_median","rh_anc_numvs","rh_anc_numvsrh_anc_moprg","rh_anc_prgcomp","rh_anc_pv","rh_anc_toxinj","rh_anc_urine"
)

drop_cols_add <- c(
  "dm_poorest", "dm_poorer","dm_middle" ,"dm_richer", "dm_richest"
  )

# 目的変数と同値となる除去変数("nt_ch_sev_stunt", "nt_ch_haz", "nt_ch_stunt"のうち2つ)
y_var_all <- c("nt_ch_stunt", "nt_ch_sev_stunt", "nt_ch_haz", "nt_ch_sev_wast", "nt_ch_wast", "nt_ch_whz", "nt_ch_ovwt_ht", "nt_ch_ovwt_age", "nt_ch_underwt", "nt_ch_sev_underwt", "nt_ch_any_anem", "nt_ch_mod_anem", "nt_ch_sev_anem")
y_var <- "nt_ch_stunt"


# ID・管理用変数
grouping_cols <- c("caseid", "state","treated_status", "treatment_start","group_treated",
                   "wt", "treatment_group", y_var)

# *******************************************************************************
# LASSO用データ作成関数
#' @title create_lasso_data
#' @description LASSO用のデータセットを作成する関数
#' @param df 元データフレーム
#' @param drop_cols_init 除外変数定義(初期値)
#' @param drop_cols_add 除外変数定義(追加)
#' @param grouping_cols ID・管理用変数
#' @param y_var_all 目的変数候補
#' @param y_var 目的変数
#' @return リスト(df_lasso, covariate_names)
# *******************************************************************************
create_lasso_data <- function(df, 
          drop_cols_init, 
          drop_cols_add, 
          grouping_cols,
          y_var_all,
          y_var) {
  # df: 元データフレーム
  # drop_cols_init: 除外変数定義(初期値)
  # drop_cols_add: 除外変数定義(追加)
  # grouping_cols: ID・管理用変数
  # y_var_all: 目的変数候補
  # y_var: 目的変数
  
  # 除外変数定義(最終値)
  drop_cols <- c(drop_cols_init, y_var_all, drop_cols_add) %>% unique()
  y_var_drop <- setdiff(y_var_all, y_var)

  
  # 1. LASSO用のデータセット定義
  df_lasso <- df
  
  cat("介入前データの群別サンプル数:\n")
  print(table(df_lasso$treatment_group))
  
  # 4. NAの多い列を除去（10%以上NA）
  initial_cols <- ncol(df_lasso)
  keep_cols <- names(df_lasso)[sapply(df_lasso, function(x) sum(is.na(x)) <= nrow(df_lasso) * 0.1)]
  df_lasso <- df_lasso[, keep_cols]
  cat("NA値の多い列を", initial_cols - ncol(df_lasso), "個削除しました\n")
  
  # 5. 共変量名の再定義（NA除去後）
  all_drop_cols <- intersect(drop_cols, names(df_lasso))
  grouping_cols <- intersect(grouping_cols, names(df_lasso))
  covariate_names <- setdiff(names(df_lasso), c(all_drop_cols, grouping_cols))
  
  
  # 6. 共変量のNAがある行を除去
  # df_lasso <- df_lasso[, covariate_names]
  complete_idx <- complete.cases(df_lasso)
  initial_rows <- nrow(df_lasso)
  df_lasso <- df_lasso[complete_idx, ]
  cat("NA値を含む行を", initial_rows - nrow(df_lasso), "行削除しました\n")
  cat("最終的な介入前データサイズ:", nrow(df_lasso), "行 ×", ncol(df_lasso), "列\n\n")
  
  return(list(df_lasso = df_lasso, covariate_names = covariate_names))
}
# --- 関数ここまで ------------------------------------------------------------

# LASSO用データ作成
df_lasso_data <- create_lasso_data(df_org, drop_cols_init, drop_cols_add, grouping_cols, y_var_all, y_var)
df_lasso <- df_lasso_data$df_lasso
covariate_names <- df_lasso_data$covariate_names

cat("LASSO用データの次元:", dim(df_lasso), "\n")

```

## 3. LASSOによる変数選択

```{r}
library(gt)
# ================================================================================
# 3. LASSO変数選択（介入前データ）
# ================================================================================

# **************** 定数列除去関数 *********************************************
#' @title clean_matrix
#' @description 標準偏差が0の列を除去する関数
#' @param mat 入力行列
#' @return 定数列を除去した行列
#' **************************************************************************
clean_matrix <- function(mat) {
  col_sds <- apply(mat, 2, sd, na.rm = TRUE)
  zero_sd_cols <- is.na(col_sds) | col_sds == 0
  cat("除去する定数列の数:", sum(zero_sd_cols), "\n")
  
  if(sum(zero_sd_cols) > 0) {
    cat("除去する列名:\n")
    print(colnames(mat)[zero_sd_cols])
    
    # 定数列を除去
    mat_clean <- mat[, !zero_sd_cols, drop = FALSE]
  } else {
    mat_clean <- mat
  }
  
  cat("列除去後のX_matrix次元:", dim(mat_clean), "\n")
  return(mat_clean)
}
# --- 関数ここまで ------------------------------------------------------------

# Step 2: スケーリング実行
cat("=== クリーンなデータでスケーリング ===\n")
# **************** スケーリングとNA処理関数 ************************************
#' @title scaling_cleanup
#' @description スケーリングとNA処理を行う関数
#' @param mat 入力行列
#' @return スケーリング後の行列
# ******************************************************************************
scaling_cleanup <- function(mat) {
  X_scaled <- scale(mat)
  
  cat("スケーリング後の次元:", dim(X_scaled), "\n")
  cat("スケーリング後のNA数:", sum(is.na(X_scaled)), "\n")
  
  # Step 3: まだNAがある場合の詳細チェック
  if(sum(is.na(X_scaled)) > 0) {
    cat("=== 残存するNA問題の詳細分析 ===\n")
    
    # 各列のNA数をチェック
    col_na_counts <- apply(X_scaled, 2, function(x) sum(is.na(x)))
    problematic_cols <- col_na_counts > 0
    
    cat("NA値を含む列数:", sum(problematic_cols), "\n")
    if(sum(problematic_cols) > 0) {
      cat("問題のある列:\n")
      print(col_na_counts[problematic_cols])
      
      # 問題のある列を除去
      X_scaled <- X_scaled[, !problematic_cols, drop = FALSE]
      cat("問題列除去後の次元:", dim(X_scaled), "\n")
    }
  }
  return(X_scaled)
}
# --- 関数ここまで ------------------------------------------------------------
# **************** LASSO検証関数 ***********************************************
#' @title go_lasso
#' @description LASSOを実行する関数
#' @param mat 入力行列
#' @param y 目的変数
#' @return LASSO結果のデータフレーム
#' *****************************************************************************
go_lasso <- function(mat, y) {
  
  # データ準備
  x <- mat  # 説明変数（スケーリング済み）
  y <- y    # 目的変数（カテゴリカル）
  
  # λ候補の自動生成（通常は100個程度）
  # glmnetは自動でλの範囲を決定
  
# ステップ2: K分割交差検証の実行
  # cv.glmnet()関数を使用すると、以下の処理が自動で実行
  # 10分割交差検証でλを選択（デフォルト）
  cat("=== LASSO実行（λ検証） ===\n")
  set.seed(123)
  cv_fit <- cv.glmnet(x, y, alpha = 1, nfolds = 10)
  cat("LASSO実行成功！\n")
  
# ステップ3: 最適なλの選択(lambda.min: CV誤差を最小化するλ)
  best_lambda_min <- cv_fit$lambda.min
  
# ステップ4: lambda.1se: "One Standard Error Rule"に基づくλ決定
  # CV誤差が最小値＋1標準誤差以内で、より大きな正則化（シンプルなモデル）を選択
  best_lambda_1se <- cv_fit$lambda.1se
  
  cat("最適λ (lambda.min):", best_lambda_min, "\n")
  cat("1se λ (lambda.1se):", best_lambda_1se, "\n\n")
  
# ステップ5: 結果の可視化と評価
  # 交差検証結果のプロット
  plot(cv_fit)
  
# ステップ6: 最適λでの最終モデル構築
  cat("=== LASSO実行（本番：全変数） ===\n")
  final_model <- glmnet(x, y, alpha = 1, lambda = cv_fit$lambda.min)
  cat("LASSO実行成功！\n")
  
# ステップ7: 変数のまとめと表示
  # 係数の抽出と処理
  coef_matrix <- coef(final_model, s = cv_fit$lambda.min)
  coef_values <- as.matrix(coef_matrix)
  
  # データフレーム形式での結果作成
  df_results <- data.frame(
    variable = rownames(coef_values),
    coefficient = as.numeric(coef_values[, 1]),
    abs_coefficient = abs(as.numeric(coef_values[, 1]))
  )
  
  # 変数ラベルのマージ
  df_results <- df_results %>%
    left_join(var_labels, by = c("variable" = "varname")) %>%
    mutate(labels = ifelse(is.na(labels), variable, labels))
  
  # 非ゼロ係数のみを抽出し、重要度順にソート
  df_selected_vars <- df_results[df_results$coefficient != 0, ]
  df_selected_vars <- df_selected_vars[order(df_selected_vars$abs_coefficient, decreasing = TRUE), ]
  
  # 結果の表示
  cat("=== LASSO変数選択結果 ===\n")
  cat(sprintf("選択された変数数: %d\n", nrow(df_selected_vars) - 1))

  saveRDS(df_results, file.path(save_path, "lasso_selected_vars"))

  # 列幅を指定して結果出力
  df_results %>% filter(coefficient != 0) %>%
    arrange(desc(abs_coefficient)) %>%
    dplyr::select(labels, coefficient) %>%
    gt() %>%
    cols_width(
      1 ~ pct(80),
      2 ~ pct(20),
    ) %>%
    fmt_number(
      columns = c("coefficient", "abs_coefficient"),
      decimals = 4  # 小数点以下4桁
    ) %>% print()
  
  return(df_results)
}
# --- 関数ここまで ------------------------------------------------------------

# *****　メインループ　*********************************************************

cat("=== 問題列の除去 ===\n")
# Step 1: 標準偏差が0の列を特定・除去

# 完全に一から再開
cat("=== データ処理を再開 ===\n")
cat("df_lasso の次元:", dim(df_lasso), "\n")
cat("covariate_names の数:", length(covariate_names), "\n")

# Step 2: model.matrix作成
cat("Step 1: model.matrix作成中...\n")
X_matrix <- model.matrix(~ . - 1, data = df_lasso[, covariate_names, drop=FALSE])
Y <- df_lasso$nt_ch_stunt

# 問題列の除去
X_matrix_clean <- clean_matrix(X_matrix)

# クリーンなデータでスケーリング
X_scaled <- scaling_cleanup(X_matrix_clean)


# Step 4: 最終確認
cat("=== 最終確認 ===\n")
cat("X_scaled次元:", dim(X_scaled), "\n")
cat("X_scaledのNA数:", sum(is.na(X_scaled)), "\n")
cat("Y長さ:", length(Y), "\n")
cat("Y分布:", table(Y), "\n")

# Step 5.LASSO実行
# データが正常な場合のLASSO実行
coef_importance <- go_lasso(X_scaled, Y)

```

<<<<<<< HEAD

# 4. GLMによる検証
=======
## 4. 変数の時間不変性を確認（LASSO結果＋安定性）

```{r}
# 1. LASSO結果から上位20変数を抽出（年ダミー除外）
selected_predictors <- coef_importance %>%
  filter(!str_detect(labels, "^year20[0-9]{2}$")) %>%
  arrange(desc(lambda.min))

df_selected_indicators <- df_lasso[ , c(selected_predictors$labels, "year")]
  

# 2. 各変数の年次変動を評価する関数
# ******************************************************************************
#' @title calculate_temporal_stability
#' @description 指定された変数について、年別の平均値を計算し、変動係数（CV）を用いて時間不変性を評価します。
#' @param df データフレーム
#' @param var_names 評価する変数名のベクトル
#' @param year_col 年を示す列名（デフォルトは "year"）
#' @return 各変数の平均値、標準偏差、変動係数、範囲ベースの変動指標、時間安定性の分類を含むデータフレーム
# ******************************************************************************
calculate_temporal_stability <- function(df, var_names, year_col = "year") {
  
  # 年別平均値を計算
  yearly_means <- df %>%
    group_by(!!sym(year_col)) %>%
    summarise(across(all_of(var_names), ~ mean(.x, na.rm = TRUE)), .groups = "drop")
  
  # 各変数の変動係数（CV）と時間安定性指標を計算
  stability_results <- map_dfr(var_names, function(var) {
    yearly_values <- yearly_means[[var]]
    
    # 基本統計量
    mean_val <- mean(yearly_values, na.rm = TRUE)
    sd_val <- sd(yearly_values, na.rm = TRUE)
    cv_val <- sd_val / mean_val
    
    # 範囲ベースの変動指標
    min_val <- min(yearly_values, na.rm = TRUE)
    max_val <- max(yearly_values, na.rm = TRUE)
    range_ratio <- (max_val - min_val) / mean_val
    
    # 時間安定性の分類
    stability_category <- case_when(
      cv_val < 0.05 ~ "stabilit:very high",
      cv_val < 0.10 ~ "stabilit: high", 
      cv_val < 0.20 ~ "stability: moderate",
      cv_val < 0.50 ~ "stability: low",
      TRUE ~ "unstable"
    )
    
    tibble(
      variable = var,
      mean_across_years = mean_val,
      sd_across_years = sd_val,
      cv_coefficient = cv_val,
      range_ratio = range_ratio,
      stability_category = stability_category
    )
  })
  
  # CV昇順でソート
  stability_results <- stability_results %>%
    arrange(cv_coefficient)
  
  return(stability_results)
}
# --- 関数定義ここまで ---

# 3. 関数を用いて選択された変数の時間安定性を評価
df_stability <- calculate_temporal_stability(df_lasso, selected_predictors$labels)

# 4. 結果を表示
df_stability %>%
  gt() %>%
  cols_width(
    1 ~ pct(20),
    2 ~ pct(15),
    3 ~ pct(15),
    4 ~ pct(15),
    5 ~ pct(15),
    6 ~ pct(20)
  ) %>%
  fmt_number(
    columns = c("mean_across_years", "sd_across_years", "cv_coefficient", "range_ratio"),
    decimals = 4  # 小数点以下4桁
  )


```

# 5. GLMによる検証(LASSO/年次安定性の結果から上位20変数に絞る)
>>>>>>> 4b65af201a8c78e29c6a1e5d578d4a463428e2db

```{r}
library(survey)

# 1. LASSO/年次安定性の結果から上位20変数を抽出（年ダミー除外）
selected_predictors <- c() # 選択変数リスト初期化

# 2. sampling weightの年次補正
# 年ごとの元 v005 合計を算出
year_totals <- df_lasso %>%
  group_by(year) %>%
  summarise(total_v005 = sum(v005, na.rm = TRUE), .groups = 'drop')

# Survey designオブジェクトの作成前に変数を変換
df_lasso <- df_lasso %>%
  mutate(
    v021 = as.numeric(v021),                        # Primary Sampling Unit
    v022 = as.character(haven::as_factor(v022))    #haven_labelledをfactorに変換してからcharacter
  )

# 正規化済みサンプリングウェイトの作成
df_lasso <- df_lasso %>%
  dplyr::select(-any_of(c("total_v005"))) %>% # 存在する場合のみ削除
  left_join(year_totals, by = "year") %>%
  mutate(
    # 元のDHSウェイト
    dhs_weight = v005 / 1e6,
    # 年次正規化係数：全期間対象の標本サイズ比 (例：年の全体ウェイト比)
    year_norm = total_v005 / sum(year_totals$total_v005),
    # 正規化済みウェイト
    sampling_weight_norm = dhs_weight / year_norm,
    # 極端値トリミング
    sampling_weight_trimmed = pmax(
      pmin(sampling_weight_norm,
           quantile(sampling_weight_norm, 0.99, na.rm = TRUE)),
      quantile(sampling_weight_norm, 0.01, na.rm = TRUE)
    )
  )

# 3. surveydesignオブジェクトの作成
# Survey designオブジェクトの作成
svy_design <- svydesign(
  ids = ~v021,          # Primary Sampling Unit (クラスター)
  strata = ~v022,       # 層化変数
  weights = ~sampling_weight_trimmed,
  data = df_lasso,
  nest = TRUE           # 入れ子構造
)
# 孤立PSUの処理
options(survey.lonely.psu = "adjust")

# 4. GLMの実施（ロジスティク）
# GLMによるモデル再構築
final_formula <- as.formula(
  paste("nt_ch_stunt ~", 
        paste(selected_predictors, collapse = " + "),
        "+ as.factor(year)")
)
# ********** デバッグ用 **********
if (debug_mode) {
  cat("=== デバッグモード: 最終モデルの確認 ===\n")
  cat("最終モデルの式:\n")
  print(final_formula)
}
# ********** デバッグ用 終**********

# Survey-weighted GLM
final_model_svy <- svyglm(
  final_formula,
  design = svy_design,
  family = quasibinomial()
)

# **************************************************************************
# 説明力を評価するためのnull_model
null_model_svy <- svyglm(
  nt_ch_stunt ~ 1,
  design = svy_design,
  family = quasibinomial()
)

# 説明力の計算（擬似R2）
cox_snell_r2 <- psrsq(final_model_svy, method = "Cox-Snell")
nagelkerke_r2 <- psrsq(final_model_svy, method = "Nagelkerke")

cat("Cox-Snell R²:", round(cox_snell_r2, 4), "\n")
cat("Nagelkerke R²:", round(nagelkerke_r2, 4), "\n")
# **************************************************************************

# 5. 結果出力
library(gtsummary)
library(broom.helpers)
# gtsummaryを使用してgtテーブルを作成
final_model_svy %>%
  tbl_regression(
    exponentiate = TRUE,  # オッズ比を表示したい場合
    intercept = TRUE,     # 切片を表示したい場合
    pvalue_fun = function(x) style_pvalue(
      x, digits = 3, stars = TRUE
    )
  ) %>%
  add_significance_stars() %>%
  as_gt() %>%
  gt::tab_header(
    title    = "Survey-weighted Logistic Regression",
    subtitle = "※ *p<0.05, **p<0.01, ***p<0.001"
  )

```

## 6. メディエーション分析

```{r}
# メディエーション分析（データフレーム変換版）
# メディエーション分析（エラー修正版）
library(mediation)

# tibbleをdata.frameに変換
df_lasso <- as.data.frame(df_lasso)

# デバッグ: 利用可能な変数を確認
print("=== 利用可能な変数の確認 ===")
print(paste("データフレームの列数:", ncol(df_lasso)))
print("列名の最初の20個:")
print(head(names(df_lasso), 20))

# メディエーション分析用の候補変数
mediator_candidates <- c(
  "rc_litr",           # 母親識字率
  "nt_fed_milk",       # ミルク摂食
  "rh_anc_4mo",        # 産前ケア
  "nt_bf_start_1day",  # 早期授乳開始
  "nt_frtveg"          # 果物野菜摂取
)

# 介入変数と結果変数を定義
treatment_var <- "treatment_group"
outcome_var <- "nt_ch_stunt"

# selected_predictorsが存在するかチェック
if (!exists("selected_predictors")) {
  print("警告: selected_predictors が定義されていません")
  print("LASSO分析から変数を選択する必要があります")
  
  # 代替案: データフレーム内の数値変数を自動選択
  numeric_vars <- names(df_lasso)[sapply(df_lasso, is.numeric)]
  # 基本的な共変量を手動選択（例）
  selected_predictors <- intersect(numeric_vars, c(
    "ch_age_mon", "mo_age", "mo_edu_years", "hh_size", 
    "wealth_index", "urban", "region_code"
  ))
  print("代替として以下の変数を使用:")
  print(selected_predictors)
}

# 存在する変数のみをフィルタリング
existing_predictors <- intersect(selected_predictors, names(df_lasso))
print(paste("選択された変数のうち存在するもの:", length(existing_predictors), "/", length(selected_predictors)))

# 各メディエーターの分析
# mediation_results <- list()
# 事前にリストのサイズを確保
n_iterations <- length(mediator_candidates)
mediation_results <- vector("list", n_iterations)

for (i in seq_along(mediator_candidates)) {
  mediator <- mediator_candidates[i]
  if (mediator %in% names(df_lasso)) {
    
    cat("=== メディエーター:", mediator, "の分析 ===\n")
    
    # 共変量（メディエーター以外の選択変数）
    covariates_list <- setdiff(existing_predictors, mediator_candidates)
    
    # 空の共変量リストをチェック
    if (length(covariates_list) == 0) {
      cat("共変量が見つかりません。", mediator, "をスキップします。\n\n")
      next
    }
    
    # 必要な変数がすべて存在するかチェック
    required_vars <- c(mediator, treatment_var, outcome_var)
    missing_required <- setdiff(required_vars, names(df_lasso))
    
    if (length(missing_required) > 0) {
      cat("必要な変数が不足:", paste(missing_required, collapse = ", "), "\n")
      cat(mediator, "をスキップします。\n\n")
      next
    }
    
    # 存在する共変量のみを使用
    existing_covariates <- intersect(covariates_list, names(df_lasso))
    
    # 年変数の存在チェック
    year_exists <- "year" %in% names(df_lasso)
    
    # 分析用変数リスト
    analysis_vars <- c(mediator, treatment_var, outcome_var, existing_covariates)
    if (year_exists) {
      analysis_vars <- c(analysis_vars, "year")
    }
    
    cat("使用する変数数:", length(analysis_vars), "\n")
    
    # 欠損値を除外したサブセット作成
    df_complete <- df_lasso[complete.cases(df_lasso[analysis_vars]), ]
    
    # サンプルサイズチェック
    if (nrow(df_complete) < 100) {
      cat("サンプルサイズが不足しています:", nrow(df_complete), "観測値\n\n")
      next
    }
    
    cat("分析用サンプルサイズ:", nrow(df_complete), "観測値\n")
    
    # 共変量式の構築
    covariates_formula <- paste(existing_covariates, collapse = " + ")
    
    # (1) Mediatorモデル (M ~ X + covariates)
    mediator_formula_text <- paste(mediator, "~", treatment_var, "+", covariates_formula)
    if (year_exists) {
      mediator_formula_text <- paste(mediator_formula_text, "+ as.factor(year)")
    }
    mediator_formula <- as.formula(mediator_formula_text)
    
    model_M <- glm(mediator_formula, 
                   data = df_complete,
                   family = binomial)
    
    # (2) Outcomeモデル (Y ~ X + M + covariates)
    outcome_formula_text <- paste(outcome_var, "~", treatment_var, "+", mediator, "+", 
                                 covariates_formula)
    if (year_exists) {
      outcome_formula_text <- paste(outcome_formula_text, "+ as.factor(year)")
    }
    outcome_formula <- as.formula(outcome_formula_text)
    
    model_Y <- glm(outcome_formula,
                   data = df_complete,
                   family = binomial)
    
    # モデルの収束チェック
    if (!model_M$converged || !model_Y$converged) {
      cat("モデルが収束しませんでした。", mediator, "をスキップします。\n\n")
      next
    }
    
    # 係数のNAチェック
    if (any(is.na(coef(model_M))) || any(is.na(coef(model_Y)))) {
      cat("モデル推定に問題があります。", mediator, "をスキップします。\n\n")
      next
    }
    
    # (3) メディエーション分析
    tryCatch({
      med_out <- mediation::mediate(
        model_M, 　　　　　　　 # メディエーターモデル
        model_Y,　　　　　　　　# アウトカムモデル
        treat = treatment_var,  # 処置変数名（文字列）
        mediator = mediator,　　# メディエーター変数名（文字列）
        control.value = 0,　　　# シミュレーション回数
        treat.value = 1,        # 処置値
        boot = FALSE,　　　 　　# ブートストラップの使用
        sims = 1000.            # シミュレーション回数
      )
      
      # 結果保存
      # mediation_results[[mediator]] <- med_out
      mediation_results[[i]] <- data.frame(
        mediator = mediator,
        label = attr(df_lasso[[mediator]], "label"),
        num_obs = nrow(df_complete),
        num_vars = length(analysis_vars),
        acme = med_out$d0,
        acme_p = med_out$d0.p,
        acme_ci1 = med_out$d0.ci[1],
        acme_ci2 = med_out$d0.ci[2],
        ade = med_out$z0,
        ade_p = med_out$z0.p,
        ade_ci1 = med_out$z0.ci[1],
        ade_ci2 = med_out$z0.ci[2],
        total_effect = med_out$tau.coef,
        total_effect_p = med_out$tau.p,
        total_effect_ci1 = med_out$tau.ci[1],
        total_effect_ci2 = med_out$tau.ci[2],
        prop_mediated = med_out$n0,
        prop_mediated_p = med_out$n0.p,
        prop_mediated_ci1 = med_out$n0.ci[1],
        prop_mediated_ci2 = med_out$n0.ci[2]
      )
      
      # # 結果表示
      # cat("ACME (間接効果):", round(med_out$d0, 4), 
      #     "95% CI: [", round(med_out$d0.ci[1], 4), ", ", round(med_out$d0.ci[2], 4), "]",
      #     " p =", round(med_out$d0.p, 4), "\n")
      # cat("ADE (直接効果):", round(med_out$z0, 4), 
      #     "95% CI: [", round(med_out$z0.ci[1], 4), ", ", round(med_out$z0.ci[2], 4), "]",
      #     " p =", round(med_out$z0.p, 4), "\n")
      # cat("Total Effect:", round(med_out$tau.coef, 4), 
      #     "95% CI: [", round(med_out$tau.ci[1], 4), ", ", round(med_out$tau.ci[2], 4), "]",
      #     " p =", round(med_out$tau.p, 4), "\n")
      # cat("Proportion Mediated:", round(med_out$n0, 4), 
      #     " p =", round(med_out$n0.p, 4), "\n\n")
      
    }, error = function(e) {
      cat("エラーが発生しました:", mediator, "\n")
      cat("エラー内容:", e$message, "\n\n")
    })
    
  } else {
    cat("変数", mediator, "はデータに存在しません。スキップします。\n")
  }
}

# 最後に一度だけバインド
df_mediator <- do.call(rbind, mediation_results)

# 結果サマリー
cat("=== 分析結果サマリー ===\n")
cat("成功したメディエーター数:", length(mediation_results), "\n")
if (length(mediation_results) > 0) {
  cat("成功したメディエーター:", paste(names(mediation_results), collapse = ", "), "\n")
}

    
```

# 7. 結果の表示

```{r}
# 結果をまとめて表示
summary_results <- df_mediator %>%
  dplyr::select(mediator, 
         label, 
         acme, 
         acme_p, 
         prop_mediated, 
         prop_mediated_p
         ) %>%
  mutate(
    acme_with_stars = paste0(
      formatC(acme, format = "f", digits = 4),
      case_when(
        acme_p < 0.001 ~ "***",
        acme_p < 0.01 ~ "**",
        acme_p < 0.05 ~ "*",
        TRUE ~ ""
      )
    ),
    prop_mediated_with_stars = paste0(
      formatC(prop_mediated, format = "f", digits = 4),
      case_when(
        prop_mediated_p < 0.001 ~ "***",
        prop_mediated_p < 0.01 ~ "**",
        prop_mediated_p < 0.05 ~ "*",
        TRUE ~ ""
      )
    )
  )


# print(summary_results)
summary_results %>%
  dplyr::select(mediator, label, acme_with_stars, prop_mediated_with_stars) %>%
  gt() %>%
  cols_label(
    acme_with_stars = "ACME",
    prop_mediated_with_stars = "Prop Mediated"
  ) %>%
  tab_header(
    title = "メディエーション分析結果のまとめ",
    subtitle = "※ n.s.: 有意差なし, *p<0.05, **p<0.01, ***p<0.001"
  )

```
